臺灣雲林地方法院刑事判決　　　　　　　 95年度訴字第422號
公　訴　人　臺灣雲林地方法院檢察署檢察官
被　　　告　甲○○
　　　　　　　　　　（另案在臺灣雲林監獄執行中）
選任辯護人　劉志卿律師
　　　　　　藍庭光律師
上列被告因違反毒品危害防制條例案件，經檢察官提起公訴（94
年度偵字第3369號、第4286號），本院判決如下：
    主      文
甲○○連續販賣第一級毒品，處有期徒刑柒年陸月，褫奪公權陸
年，扣案如附表壹編號一、二所示第一級毒品海洛因，均沒收銷
燬之，販賣第一級毒品所得新臺幣貳萬捌仟元，均沒收之，如全
部或一部不能沒收時，以其財產抵償之，扣案如附表伍編號一至
八、十一至十二所示之物，均沒收之。又連續販賣第二級毒品，
處有期徒刑年拾月，扣案如附表壹編號三、四所示第二級毒品
甲基安非他命，均沒收銷燬之，販賣第二級毒品所得新臺幣玖仟
佰元，均沒收之，如全部或一部不能沒收時，以其財產抵償之
，扣案如附表伍編號一至七、編號九至十二所示之物，均沒收之
。又連續轉讓第一級毒品，處有期徒刑壹年，扣案如附表壹編號
一、二所示第一級毒品海洛因均沒收銷燬之，扣案如附表伍編號
一、三至五、八、十一至十二所示之物，均沒收之。應執行有期
徒刑拾壹年陸月，褫奪公權陸年，扣案如附表壹所示第一級毒品
海洛因及第二級毒品甲基安非他命均沒收銷燬之，販賣第一級毒
品所得新臺幣貳萬捌仟元，及販賣第二級毒品所得新臺幣玖仟
佰元均沒收之，如全部或一部不能沒收時，以其財產抵償之，扣
案如附表伍所示之物，均沒收之。
    事實及理由
壹、犯罪事實：
一、甲○○基於販賣第一級毒品海洛因（下稱海洛因）營利之概
    括犯意，於附表貳所示之時、地，以附表貳所示交易方式、
    代價，連續販賣海洛因與附表貳所示對象，獲取如附表貳所
    示之錢財。
二、甲○○另行起意，基於販賣第二級毒品甲基安非他命（下稱
    甲基安非他命）營利之概括犯意，於附表所示時、地，以
    附表所示之交易方式、代價，連續販賣甲基安非他命與附
    表所示對象，獲取如附表所示之錢財。
三、甲○○基於轉讓海洛因及甲基安非他命之概括犯意，於附表
    肆所示之時、地，以附表肆所示之方式，連續無償轉讓海洛
    因及安非他命與附表肆所示之對象。
四、嗣(一)於民國94年8 月1 日，在雲林縣西螺鎮○○路182 號7
    樓、(二)於94年9 月30日，在雲林縣二崙鄉○○村○○路65之
    3 號206 室，為警先後查獲，並扣得如附表壹、伍所示之物
    。
貳、認定犯罪事實所憑之證據及理由：
一、程序部分：
  (一)審判範圍之說明：
    起訴書僅記載被告甲○○連續販賣海洛因與蔡心意、傅秋萍
    數次；連續販賣甲基安非他命與蔡心意及陳育彰數次；轉讓
    甲基安非他命與廖俊勝1 次等事實，而檢察官另於95年9 月
    20日提出95年度蒞字第2643號補充理由書，並當庭陳述擴張
    被告販賣海洛因、甲基安非他命及轉讓海洛因、甲基安非他
    命如上開犯罪事實所記載，並認擴張之犯罪事實與原起訴部
    分，有連續犯或想像競合犯之裁判上一罪關係，請求審理，
    則本案之審判範圍將如上開犯罪事實欄所載，先予敘明。
  (二)證據能力部分：
    被告以外之人於審判外之陳述雖不符刑事訴訟法第159 條之
    1 至之4 等4 條之規定，而經當事人於審判程序同意作為證
    據，法院審酌該言詞陳述或書面陳述作成時之情況，認為適
    當者，亦得為證據；當事人、代理人或辯護人於法院調查證
    據時，知有刑事訴訟法第159 條第1 項不得為證據之情形，
    而未於言詞辯論終結前聲明異議者，視為有前項之同意，同
    法第159 條之5 定有明文。立法意旨在於傳聞證據未經當事
    人之反對詰問予以核實，原則上先予排除。惟若當事人已放
    棄反對詰問權，於審判程序中表明同意該等傳聞證據可作為
    證據；或於言詞辯論終結前未聲明異議，基於尊重當事人對
    傳聞證據之處分權，及證據資料愈豐富，愈有助於真實發見
    之理念，且強化言詞辯論主義，使訴訟程序得以順暢進行，
    上開傳聞證據亦均具有證據能力。本案被告及其辯護人於本
    院審理程序時就檢察官所提之證據，均同意作為證據，本院
    審酌該等文書作成之形式，尚無瑕疵、並與待證事實具有關
    聯性等情況，認為適當，應認得為證據，揆諸前開說明，就
    本案所引用之供述書面證據均具有證據能力。
二、實體部分：
  (一)上開犯罪事實，業據證人李湘玲（即A1）、傅秋萍（即A2）
    、蔡心意、張詩如、陳育彰、廖俊勝、詹麗蓉於警詢或檢察
    官面前證述明確，復有行動電號門號0000000000號之雙向通
    聯紀錄2 紙、彰化縣警察局二林分局指認犯罪嫌疑人紀錄表
    1 紙在卷可佐，且經扣得如附表壹、伍所示之物足資為證。
    而扣案如附表壹編號一及二所示之海洛因，經送驗後，其中
    4 包，合計淨重4.29公克，其餘18包共計淨重58.71 公克（
    扣押物品目錄表雖載17包，係因其中袋上未標示任何編號之
    包裝2 包原均係封存於1 袋內，所以扣押物品目錄表僅載17
    包，故實際上為18包），均含海洛因成分；扣案如附表壹編
    號三及四所示甲基安非他命，其中3 包，共淨重16.7801 公
    克，取樣0.0725公克（已鑑析用罄），驗餘淨重共計16.707
    6 公克，另外5 包，共淨重24.7357 公克，取樣0.0360公克
    （已鑑析用罄），驗餘淨重共24.6997 公克，均含甲基安非
    他命成份，有法務部調查局94年11月9 日調科壹字第160002
    778 號、95年2 月6 日調科壹字第160002866 號鑑定通知書
    、95年10月13日調科壹字第09500445630 號函，及憲兵司令
    部刑事鑑識中心94年10月13日（94）安鑑字第02446 號、95
    年6 月15日（95）安鑑字第00970 號鑑定通知書在卷可考。
    而被告於本院審理時，對前開犯罪事實坦白承認，並提出自
    白書1 份附卷為憑，核於上揭證據資料相符，堪信為真實。
  (二)按毒品危害防制條例所處罰之「販賣」毒品罪，所著重者為
    在主觀上有藉以牟利之惡性，及對毒品之擴散具有較有償或
    無償轉讓行為更嚴重之危害性，被告「營利」之意圖係從客
    觀之社會環境、情況及人證、物證等資料，依據證據法則綜
    合研判認定；又一般民眾普遍認知海洛因等毒品之非法交易
    ，政府一向查禁森嚴，且科以重罰不容寬貸，衡諸常情，倘
    非有利可圖，絕無平白甘冒被嚴查重罰高度風險之理，從而
    ，舉凡其有償交易，除足反證其確另基於某種非圖利本意之
    關係外，通常尚難因無法查悉其販入價額作為是否高價賣出
    之比較，諉無營利之意思，阻卻販賣犯行之追訴（最高法院
    95年度臺上字第301 號判決意旨參照）。經查被告於附表貳
    、所示之時地，以附表貳、所示之價格，連續販賣海洛
    因及甲基安非他命牟利，業經被告於本院審理時坦白承認，
    ，且被告供承其因無力負擔購毒施用之花費而犯本案，可見
    其多次藉販毒賺取差價，籌措購買毒品財源，依據前開積極
    證據及經驗法則綜合研判，被告如附表貳、所示多次販賣
    海洛因、甲基安非他命之行為，自堪認具有營利之意圖。
  (三)本案事證明確，被告犯行堪以認定，應予依法論科。
、論罪科刑之理由：
一、行為後法律有變更者，適用行為時之法律。但行為後之法律
    有利於行為人者，適用最有利於行為人之法律，現行刑法第
    2 條第1 項定有明文。被告行為後，刑法業於94年1 月7 日
    修正，於94年2 月2 日公布，並於95年7 月1 日施行，是本
    案被告行為後，法律已有變更。又參酌最高法院95年5 月23
    日第8 次刑事庭會議決議，現行刑法第2 條第1 項之規定，
    係規範行為後法律變更所生新舊法律比較適用之準據法，於
    新刑法施行後，應適用新刑法第2 條第1 項之規定，綜其全
    部罪刑之結果，而為「從舊從輕」之比較。本案涉及法律變
    更之部分經附表陸所示比較修正前、後刑法之規定，以修正
    前刑法有利於被告，依現行刑法第2 條第1 項前段規定，自
    應適用修正前之刑法，合先敘明。
二、按海洛因與甲基安非他命分別為毒品危害防制條例第2 條第
    2 項第1 款、第2 款所規定之第一級與第二級毒品，則核被
    告就犯罪事實一所為，係犯毒品危害防制條例第4 條第1 項
    販賣第一級毒品罪；犯罪事實二所為，係犯毒品危害防制條
    例第4 條第2 項販賣第二級毒品罪；犯罪事實三所為，係犯
    毒品危害防制條第8 條第1 項、第2 項轉讓第一、二級毒品
    罪。被告持有第一、二級毒品海洛因、甲基安非他命之低度
    行為，為其販賣及轉讓之高度行為所吸收，均不另論罪。
三、被告先後多次販賣及轉讓海洛因、甲基安非他命之行為，均
    為時間緊接，觸犯犯罪構成要件相同之罪名，顯係基於概括
    犯意反覆為之，皆為連續犯，應分別依修正前刑法第56條規
    定，論以一連續販賣第一級毒品、第二級毒品罪及轉讓第一
    級毒品、第二級毒品罪，且除法定本刑為死刑及無期徒刑部
    分不得加重外，其餘均加重其刑。
四、被告附表肆編號二所示轉讓第一、二級毒品之犯行，係同時
    轉讓海洛因及甲基安非他命，為一行為觸犯二罪名，應依修
    正後刑法第55條想像競合犯規定，從一重論以連續轉讓第一
    級毒品罪。
五、被告所犯上開販賣第一、二級毒品罪、轉讓第一級毒品罪3
    罪間，犯意各別，行為互殊，應分論併罰。
六、又被告於警詢及檢察官面前，供出其毒品來源為另案被告廖
    威信，經臺灣雲林地方法院檢察署檢察官指揮員警偵辦，嗣
    於95年2 月5 日下午6 時許，經警於臺中市○○○街179 巷
    11號2 樓之5 廖威信租屋處查獲，並扣得海洛因、手榴彈及
    制式手槍等物，臺灣臺中地方法院檢察署檢察官對廖威信提
    起公訴，經臺灣臺中地方法院以95年度訴字第1559號刑事判
    決認定，判定該案被告廖威信確實販賣海洛因及甲基安非他
    命與被告，觸犯毒品危害防制條例第4 條第1 、2 項販賣第
    一、二級毒品罪，此有臺灣雲林地方法院檢察署檢察官報告
    書、臺灣臺中地方法院95年度訴字第1559號刑事判決各1 份
    在卷足徵，顯然被告供出其毒品來源，因此查獲廖威信，爰
    依毒品危害防制條例第17條規定，就上開3 罪，均減輕其刑
    。
七、爰審酌被告曾有毒品前科，有臺灣高等法院被告前案紀錄表
    在卷可查，可見其素行不良，又其販賣毒品行為雖戕害國民
    身心健康，惟係因購毒者主動撥打電話要約購買，被告始犯
    本案，非被告主動兜售，被告販賣毒品之次數、數量並非大
    量、且販毒所得亦非屬鉅額，尚非販毒之大盤或中盤商，此
    外，被告為國中畢業，謀生能力本較他人為困難，復因身染
    毒癮，其為籌得購買毒品所得始為本案，及其犯罪後坦承犯
    行，具有悔意等一切情狀，各量處如主文所示之刑，並定其
    應執行刑。又被告既有販賣毒品之行為，其品行已非端正，
    不適合擔任公職或參與公共行政事務，是併依修正前刑法第
    37條第2 項規定，宣告褫奪公權6 年。
八、沒收部分：
  (一)按查獲之第一、二級毒品，不問屬於犯人與否，沒收銷燬之
    ，毒品危害防制條例第18條第1 項前段定有明文。經查，前
    開扣案如附表壹所示海洛因及甲基安非他命，經送驗後，確
    分含海洛因及甲基安非他命成份無疑，依上開規定，均應沒
    收銷燬之。
  (二)「犯第4 條至第9 條、第12條、第13條或第14條第1 項、第
    2 項之罪者，其供犯罪所用或因犯罪所得之財物，均沒收之
    ，如全部或一部不能沒收時，追徵其價額或以其財產抵償之
    」，毒品危害防制條例第19條第1 項定有明文。則：
    1.被告販賣海洛因及甲基安非他命而賺得如附表貳及所示
      之財物，業據被告供認在卷，皆屬販賣毒品所得，應依毒
      品危害防制條例第19條第1 項規定，沒收之，如全部或一
      部不能沒收時，以其財產抵償之。
    2.扣案如附表伍編號一至八係供犯毒品危害防制條例第4 條
      第1 項之用；編號一、三至五、八係供犯同條例第8 條第
      1 項所用之物；編號一至七、九至十係供犯同條例第4 條
      第2 項所用；編號一、三至五、九、十係供犯第8 條第2
      項所用之物，而上開扣案物品均為被告所有，業據被告供
      承在卷，應依同條例第19條第1 項規定宣告沒收之，且前
      述物品既經扣案，亦無不能沒收應追徵其價額之問題，併
      此敘明。
  (三)扣案附表伍編號十一之扣案如附表壹海洛因及甲基安非他命
    外包袋，係供包裹扣案毒品所用；編號十一塑膠吸管1 包，
    預備削尖而可用於分裝毒品；編號十二所示之夾鏈袋1 包，
    尚未使用過，而係準備供分裝毒品所用，且均為被告所有，
    業據被告供承屬實，為預備供本案犯罪所用之物，依修正前
    刑法第38條第1 項第2 款、第3 項，宣告沒收之。
  (四)至扣案之吸食器1 組及玻璃吸食器1 支，被告供承係供施用
    甲基安非他命所用，對照其尿液送驗後，確呈甲基安非他命
    陽性反應，有彰化縣衛生局煙毒尿液檢驗成績書在卷可稽，
    被告所言應屬實在。扣案未使用過之注射針筒4 支，被告雖
    供稱為其所有，但此為被告預備供施打海洛因所用；空塑膠
    袋1 袋，被告供稱與毒品無關，並非供其分裝毒品所用，而
    此空塑膠袋1 袋較大，且外面印有卡通圖案，與一般分裝毒
    品之夾鏈袋不同，業經本院當庭勘驗無誤，被告上開所供應
    屬可採。另扣案之電子計算機1 臺、新臺幣52,500元、門號
    0000000000號行動電話（含SIM 卡1 張）、門號0000000000
    號行動電話（含SIM 卡1 張）及序號000000000 號SIM 卡1
    張，被告供稱皆與本案無關。則上開扣案物品，由檢察官所
    舉之證據，皆難以認定與本案被告所犯之罪有關聯性，故難
    認上開物品係供本案被告販賣毒品所用，自不為沒收之諭知
    ，附此敘明。
肆、應適用之法律：
一、刑事訴訟法第299條第1項前段。
二、毒品危害防制條例第4 條第1 項、第2 項、第8 條第1 項、
    第2 項、第17條、第18條第1 項前段、第19條第1 項。
三、刑法第11條前段、第2 條第1 項前段、第56條（修正前）、
    第55條、第51條第5 款（修正前）、第37條第2 項（修正前
    ）、第38條第1 項第2 款（修正前）。
中　　華　　民　　國　　96　　年　　1 　　月　　26　　日
                  刑事第五庭  審判長法  官   侯廷昌
                                    法  官   楊欣怡
                                    法  官   藍家偉
以上正本與原本無異
如不服本判決，應於判決送達後10日內，向本院提出上訴狀。（
共附繕本）
                                    書記官   徐基典
中　　華　　民　　國　　96　　年　　1 　　月　　26　　日
附錄：本案論罪科刑法條全文：
毒品危害防制條例第4條第1項、第2項：
製造、運輸、販賣第一級毒品者，處死刑或無期徒刑；處無期徒
刑者，得併科新臺幣1千萬元以下罰金。
製造、運輸、販賣第二級毒品者，處無期徒刑或7年以上有期徒
刑，得併科新臺幣7百萬元以下罰金。
毒品危害防制條例第8條第1項、第2項：
轉讓第一級毒品者，處一年以上七年以下有期徒刑，得併科新臺
幣一百萬元以下罰金。
轉讓第二級毒品者，處六月以上五年以下有期徒刑，得併科新臺
幣七十萬元以下罰金。
附表壹
┌──┬──────┬───┬────────────┐
│編號│物品名稱    │數量  │重量                    │
├──┼──────┼───┼────────────┤
│一  │第一級毒品海│4包   │共淨重4.29公克          │
│    │洛因        │      │                        │
├──┼──────┼───┼────────────┤
│二  │第一級毒品海│18包  │共淨重58.71公克         │
│    │洛因        │      │                        │
├──┼──────┼───┼────────────┤
│三  │第二級毒品甲│3包   │共淨重16.7801 公克，取樣│
│    │基安非他命  │      │0.0725公克（已鑑析用罄）│
│    │            │      │，驗餘淨重16.7076 公克。│
├──┼──────┼───┼────────────┤
│四  │第二級毒品甲│5包   │共淨重24.7357公克，取樣 │
│    │基安非他命  │      │0.0360公克（已鑑析用罄）│
│    │            │      │，驗餘淨重24.6997 公克。│
└──┴──────┴───┴────────────┘
附表貳
┌──┬────┬────────┬────────┬────────┬──┬──────┐
│編號│販賣對象│販賣時間        │交易地點        │交易方式        │次數│販賣所得（新│
│    │        │                │                │                │    │臺幣）總計：│
│    │        │                │                │                │    │28,000元    │
├──┼────┼────────┼────────┼────────┼──┼──────┤
│一  │李湘玲  │94年3 月10日起，│(一)彰化縣二林鎮斗│由李湘玲以門號09│15次│每次1,000 元│
│    │        │至94年3 月28日止│苑路4段（二林鎮 │00000000號行動電│每次│，共15,000元│
│    │        │。              │衛生所及中華電信│話撥打被告所持用│1 包│。          │
│    │        │                │二林營運處前）  │之0000000000號行│（重│            │
│    │        │                │(二)彰化縣二林鎮建│動電話聯繫交易海│量不│            │
│    │        │                │國路上（建國黃昏│洛因事宜，至約定│詳）│            │
│    │        │                │市場前）        │時地碰面後，一手│    │            │
│    │        │                │                │交錢，一手交貨。│    │            │
├──┼────┼────────┼────────┼────────┼──┼──────┤
│二  │傅秋萍  │94年1 月20日起，│(一)彰化縣二林鎮斗│均由傅秋萍以門號│10次│每次1,000 元│
│    │        │至94年4 月22日止│苑路與原竹路口。│00-0000000或公用│每次│，共10,000元│
│    │        │。              │(二)彰化縣二林鎮斗│電話撥打被告所持│1 包│。          │
│    │        │                │苑路傅秋萍住處附│用之0000000000號│（重│            │
│    │        │                │近。            │行動電話聯繫交易│量不│            │
│    │        │                │(三)彰化縣二林鎮二│海洛因事宜。至約│詳）│            │
│    │        │                │溪路與仁愛路（好│定時地碰面後，一│    │            │
│    │        │                │蘭迪汽車旅館前）│手交錢，一手交貨│    │            │
│    │        │                │。              │。              │    │            │
│    │        │                │(四)彰化縣二林鎮原│                │    │            │
│    │        │                │竹路原竹國小前。│                │    │            │
├──┼────┼────────┼────────┼────────┼──┼──────┤
│三  │蔡心意  │94年4 月17日至94│(一)彰化縣竹塘鄉五│由蔡心意以門號09│3 次│第1 次為500 │
│    │        │年5月1日        │庄村頂庄巷18之30│00000000號撥打被│，每│元，其餘2 次│
│    │        │                │號前            │告所持用之091874│次1 │均為1,000 元│
│    │        │                │(二)彰化縣竹塘鄉某│3542號行動電話聯│包（│，共計2,500 │
│    │        │                │產業道路        │繫購買海洛因事宜│重量│元。        │
│    │        │                │                │。至約定時地碰面│不詳│            │
│    │        │                │                │後，一手交錢，一│）  │            │
│    │        │                │                │手交貨。        │    │            │
├──┼────┼────────┼────────┼────────┼──┼──────┤
│四  │張詩如  │94年7月30日     │雲林縣西螺鎮廣興│由張詩如當面向被│1次 │500元       │
│    │        │                │路182號7 樓     │告購買海洛因，一│1包 │            │
│    │        │                │                │手交錢，一手交貨│（重│            │
│    │        │                │                │。              │量不│            │
│    │        │                │                │                │詳）│            │
└──┴────┴────────┴────────┴────────┴──┴──────┘
附表
┌──┬────┬────────┬────────┬────────┬──┬──────┐
│編號│販賣對象│販賣時間        │交易地點        │交易方式        │次數│販賣所得（新│
│    │        │                │                │                │    │臺幣）總計：│
│    │        │                │                │                │    │9,300元     │
├──┼────┼────────┼────────┼────────┼──┼──────┤
│一  │蔡心意  │94年4 月17日起至│(一)彰化縣竹塘鄉五│由蔡心意以門號09│3次 │第1 次500 元│
│    │        │94年5月1日止    │庄村頂庄巷18之30│00000000號撥打被│每次│，第2 、3 次│
│    │        │                │號前            │告所持用之091874│1 包│皆為1,000 元│
│    │        │                │(二)彰化縣竹塘鄉某│3542號行動電話聯│（重│，共2,500 元│
│    │        │                │產業道路        │繫購買甲基安非他│量不│            │
│    │        │                │                │命事宜。至約定時│詳）│            │
│    │        │                │                │地碰面後，一手交│    │            │
│    │        │                │                │錢，一手交貨。  │    │            │
├──┼────┼────────┼────────┼────────┼──┼──────┤
│二  │陳育彰  │94年3 月2 日起至│(一)雲林縣西螺鎮大│由陳育彰以門號09│8次 │第1 、2 、4 │
│    │        │94年3月19日止   │廟口前，交易5次 │00000000號行動電│每次│、5 、7 、8 │
│    │        │                │。              │話撥打被告所持用│1 包│次皆為800 元│
│    │        │                │(二)雲林縣西螺鎮廣│之0000000000號購│（重│，第3 及6 次│
│    │        │                │處前，交易3次。 │買甲基安非他命事│量不│均為1,000 元│
│    │        │                │                │宜。至約定時地碰│詳）│，共6,800 元│
│    │        │                │                │面後，一手交錢，│    │。          │
│    │        │                │                │一手交貨。      │    │            │
└──┴────┴────────┴────────┴────────┴──┴──────┘
附表肆
┌──┬────┬────────┬────────┬────────┬─────────┐
│編號│轉讓對象│轉讓時間        │轉讓地點        │轉讓方式        │次數              │
├──┼────┼────────┼────────┼────────┼─────────┤
│一  │廖俊勝  │94年7月15日     │雲林縣西螺鎮街上│由廖俊勝以門號09│1次1包（重量不詳）│
│    │        │                │                │00000000號行動電│                  │
│    │        │                │                │話撥打被告所持用│                  │
│    │        │                │                │之0000000000號行│                  │
│    │        │                │                │動電話聯繫轉讓甲│                  │
│    │        │                │                │基安非他命事宜，│                  │
│    │        │                │                │於左列時地轉讓甲│                  │
│    │        │                │                │基安非他命。    │                  │
├──┼────┼────────┼────────┼────────┼─────────┤
│二  │詹麗蓉  │94年7月31日     │雲林縣西螺鎮廣興│由詹麗蓉以門號09│同時1 次轉讓海洛因│
│    │        │                │路182號7樓      │00000000號行動電│及甲基安非他命，各│
│    │        │                │                │話撥打被告所持用│1包（重量不詳）   │
│    │        │                │                │之0000000000號行│                  │
│    │        │                │                │動電話聯繫轉讓海│                  │
│    │        │                │                │洛因及甲基安非他│                  │
│    │        │                │                │命毒品事宜，於左│                  │
│    │        │                │                │列時地轉讓甲基安│                  │
│    │        │                │                │非他命。        │                  │
└──┴────┴────────┴────────┴────────┴─────────┘
附表伍
┌──┬───────┬──┬─────────────────────┐
│編號│物  品  名  稱│數量│備註                                      │
├──┼───────┼──┼─────────────────────┤
│一  │門號0000000000│1支 │供他人撥打此門號手機與被告聯絡購買及轉讓海│
│    │號廠牌LG牌之行│    │洛因及甲基安非他命                        │
│    │動電話（含SIM │    │                                          │
│    │卡1張）       │    │                                          │
├──┼───────┼──┼─────────────────────┤
│二  │帳冊          │3 張│被告於紙條上記載同學、蕭、喜、強，男、女，│
│    │              │    │毛重，糖、原、半、一、厚、粗等字以及數字，│
│    │              │    │用以作為販賣海洛因及甲基安非他命記帳本。  │
├──┼───────┼──┼─────────────────────┤
│三  │塑膠勺子      │3支 │分裝海洛因及甲基安非他命之用。            │                                      │
├──┼───────┼──┼─────────────────────┤
│四  │電子磅秤      │2臺 │分裝海洛因及甲基安非他命之用。            │
├──┼───────┼──┼─────────────────────┤
│五  │塑膠剷管      │3支 │分裝海洛因及甲基安非他命之用。            │
├──┼───────┼──┼─────────────────────┤
│六  │門號0000000000│1支 │供被告販賣海洛因及甲基安非他命聯繫所用    │
│    │號廠牌JOWIN 牌│    │                                          │
│    │之行動電話（含│    │                                          │
│    │SIM 卡1 張）  │    │                                          │
├──┼───────┼──┼─────────────────────┤
│七  │門號0000000000│1支 │供被告販賣海洛因及甲基安非他命聯繫所用    │
│    │號廠牌PIERECAR│    │                                          │
│    │DIN 牌之行動電│    │                                          │
│    │話（含SIM 卡1 │    │                                          │
│    │張）          │    │                                          │
├──┼───────┼──┼─────────────────────┤
│八  │包裝附表壹編號│22包│包裹毒品，防止其裸露、逸出、潮濕，便於攜帶│
│    │一及二海洛因之│    │、持有毒品，因非屬第一級毒品，且經鑑定機關│
│    │外包裝袋      │    │就之與毒品分別鑑析，該空包裝袋與所盛裝之毒│
│    │              │    │品海洛因，並無不可析離之關係，故不能視為毒│
│    │              │    │品之一部分而併與沒收銷毀，而應依毒品危害防│
│    │              │    │制條例第19條第1 項規定，宣告沒收。        │
├──┼───────┼──┼─────────────────────┤
│九  │門號0000000000│1支 │供他人撥打此門號手機與被告聯絡購買及轉讓甲│
│    │號廠牌DBTEL 牌│    │基安非他命所用。                          │
│    │之行動電話（含│    │                                          │
│    │SIM卡1張）    │    │                                          │
├──┼───────┼──┼─────────────────────┤
│十  │包裝附表壹編號│8包 │包裹毒品，防止其裸露、逸出、潮濕，便於攜帶│
│    │三及四甲基安非│    │、持有毒品，因非屬第二級毒品，且經鑑定機關│
│    │他命之外包裝袋│    │就之與毒品分別鑑析，該空包裝袋與所盛裝之毒│
│    │              │    │品甲基安非他命，並無不可析離之關係，故不能│
│    │              │    │視為毒品之一部分而併與沒收銷毀，而應依毒品│
│    │              │    │危害防制條例第19條第1 項規定，宣告沒收。  │
├──┼───────┼──┼─────────────────────┤
│十一│塑膠吸管      │1包 │尚未削尖，預備削尖後，用以分裝海洛因及甲基│
│    │              │    │安非他命。                                │
├──┼───────┼──┼─────────────────────┤
│十二│夾鏈袋        │1袋 │尚未使用，預備供分裝海洛因及甲基安非他命所│
│    │              │    │用。                                      │
└──┴───────┴──┴─────────────────────┘
附表陸
┌────────┬────────┬────────┬────────┐
│法        條    │修正前規定      │修正後規定      │新舊法之適用    │
├────────┼────────┼────────┼────────┤
│刑法第56條      │連續數行為而犯同│已刪除。        │(一)適用修正前規定│
│連續犯          │一罪名者，以一罪│                │。              │
│                │論。但得加重其刑│                │(二)被告於本案係基│
│                │至二分一。      │                │於概括犯意連續為│
│                │                │                │之，依修正前刑法│
│                │                │                │第56條規定，應以│
│                │                │                │一罪論，並加重其│
│                │                │                │刑，於適用新法時│
│                │                │                │應分論併罰，修正│
│                │                │                │後刑法之規定並非│
│                │                │                │較有利於被告，依│
│                │                │                │刑法第2 條第1 項│
│                │                │                │前段規定，仍應適│
│                │                │                │用修正前刑法第56│
│                │                │                │條規定。        │
├────────┼────────┼────────┼────────┤
│刑法第51條第5款 │宣告多數有期徒刑│宣告多數有期徒刑│(一)適用修正前規定│
│數罪併罰定應執行│者，於各刑中之最│者，於各刑中之最│。              │
│刑              │長期以上，各刑合│長期以上，各刑合│(二)修正後刑法第51│
│                │併之刑期以下，定│併之刑期以下，定│條第5 款規定並非│
│                │其刑期。但不得逾│其刑期。但不得逾│較有利於被告，仍│
│                │20年。          │30年。          │應依刑法第2 條第│
│                │                │                │1 項前段規定適用│
│                │                │                │行為時法律即修正│
│                │                │                │前刑法第51條第5 │
│                │                │                │款規定定其應執行│
│                │                │                │之刑。          │
├────────┼────────┼────────┼────────┤
│刑法第65條第2項 │無期徒刑減輕者，│無期徒刑減輕者，│(一)適用修正前規定│
│無期徒刑之減輕  │為七年以上有期徒│為二十年以下十五│。              │
│                │刑。            │年以上有期徒刑。│(二)本案被告依毒品│
│                │                │                │危害防制條例第17│
│                │                │                │條規定減輕其刑，│
│                │                │                │依修正前規定得減│
│                │                │                │至7 年以上有期徒│
│                │                │                │刑；依修正後規定│
│                │                │                │減輕其刑，僅能量│
│                │                │                │處15年以上之有期│
│                │                │                │徒刑，修正後之規│
│                │                │                │定並非較有利於被│
│                │                │                │告，自應適用修正│
│                │                │                │前規定。        │
├────────┼────────┼────────┼────────┤
│刑法第38條第1項 │供犯罪所用或犯罪│供犯罪所用或犯罪│(一)適用修正前規定│
│第2款、第2項供犯│預備之物，以屬於│預備之物，以屬於│。              │
│罪所用或犯罪預備│犯人者為限，得沒│犯罪行為人者為限│(二)僅作定義修正，│
│之物沒收        │收之。但有特別規│，得沒收之。但有│使適用更為明確，│
│                │定者，依其規定。│特別規定者，依其│非法律變更，自不│
│                │                │規定。          │生新舊法比較問題│
│                │                │                │，無現行刑法第2 │
│                │                │                │條第1 項之適用，│
│                │                │                │且從刑附屬於主刑│
│                │                │                │，除法律有特別規│
│                │                │                │定者外，依主刑所│
│                │                │                │適用之法律（最高│
│                │                │                │法院95年度第8 次│
│                │                │                │刑事庭會議決議參│
│                │                │                │照），故本案應適│
│                │                │                │用修正前規定。  │
├────────┼────────┼────────┼────────┤
│刑法第37條      │宣告死刑或無期徒│宣告死刑或無期徒│(一)適用修正前規定│
│褫奪公權        │刑者，宣告褫奪公│刑者，宣告褫奪公│。              │
│                │權終身。        │權終身。        │(二)本案被告於修正│
│                │宣告六月以上有期│宣告一年以上有期│前後規定均得宣告│
│                │徒刑，依犯罪之性│徒刑，依犯罪之性│褫奪公權，新法並│
│                │質認為有褫奪公權│質認為有褫奪公權│無較有利於被告，│
│                │之必要者，宣告褫│之必要者，宣告一│且褫奪公權為從刑│
│                │奪公權一年以上十│年以上十年以下褫│，應附屬於主刑，│
│                │年以下。        │奪公權。        │不得割裂適用，本│
│                │褫奪公權，於裁判│褫奪公權，於裁判│案主刑所適用之法│
│                │時併宣告之。    │時併宣告之。    │律既為修正前規定│
│                │依第一項宣告褫奪│褫奪公權之宣告，│，褫奪公權自亦應│
│                │公權者，自裁判確│自裁判確定時發生│適用修正前規定。│
│                │定時發生效力。  │效力。          │                │
│                │依第二項宣告褫奪│依第二項宣告褫奪│                │
│                │公權者，自主刑執│公權者，其期間自│                │
│                │行完畢或赦免之日│主刑執行完畢或赦│                │
│                │起算。          │免之日起算。但同│                │
│                │                │時宣告緩刑者，其│                │
│                │                │期間自裁判確定時│                │
│                │                │起算之。        │                │
├────────┼────────┼────────┼────────┤
│刑法第55條前段  │一行為而觸犯數罪│一行為而觸犯數罪│(一)適用修正後規定│
│想像競合犯      │名，從一重處斷。│名者，從一重處斷│。              │
│                │                │。但不得科以較輕│(二)被告一行為同時│
│                │                │罪名所定最輕本刑│，侵害種類相同之│
│                │                │以下之刑。      │數個法益，係一行│
│                │                │                │為觸犯數罪名，為│
│                │                │                │同種想像競合犯，│
│                │                │                │而修正後刑法第55│
│                │                │                │條前段但書增訂想│
│                │                │                │像競合從一重處斷│
│                │                │                │時，不得科以較輕│
│                │                │                │罪名所定最輕本刑│
│                │                │                │以下之刑，為法理│
│                │                │                │之明文化，非屬法│
│                │                │                │律之變更，並無比│
│                │                │                │較新舊法之問題，│
│                │                │                │則應直接適用修正│
│                │                │                │後刑法第55條規定│
│                │                │                │從一重之處斷。  │
└────────┴────────┴────────┴────────┘
